【裁判字號】    98,訴,1145
【裁判日期】    990413
【裁判案由】    違反毒品危害防制條例
【裁判全文】
臺灣屏東地方法院刑事判決              98年度訴字第1145號
公  訴  人  臺灣屏東地方法院檢察署檢察官
被      告  甲○○
上列被告因違反毒品危害防制條例案件，經檢察官提起公訴（98
年度毒偵字第1149號），嗣被告於本院準備程序進行中先就被訴
事實為有罪之陳述，本院告知被告簡式審判之旨，並聽取當事人
之意見後，本院合議庭裁定改由受命法官獨任依簡式審判程序審
理，判決如下：
    主  文
甲○○施用第一級毒品，累犯，處有期徒刑捌月。
    事  實
一、甲○○於民國92年間，因施用毒品案件，經本院裁定送觀察
    勒戒後，認有繼續施用毒品傾向，再經本院裁定送強制戒治
    ，迄於93年6 月24日因認無繼續執行必要而停止其處分，並
    經臺灣屏東地方法院檢察署檢察官以93年度戒毒偵字第64號
    為不起訴處分確定；復於95年間，因施用毒品案件，經本院
    以95年度訴字第527 號、95年度訴字第864 號分別判處有期
    徒刑1 年、1 年確定，上開各罪經減刑後接續執行，並於97
    年1 月1 日執行完畢。猶不知悔改，明知海洛因屬第一級毒
    品，不得持有及施用，仍基於施用第一級毒品海洛因之犯意
    ，於98年7 月3 日7 時40分許，在屏東縣內埔鄉○○路「內
    埔工業區服務中心」內，以將海洛因加水置於針筒後注入體
    內之方式，施用第一級毒品海洛因1 次。嗣於同日7 時55分
    許，在屏東縣內埔鄉○○村○○路4 號「經濟部工業局就業
    服務中心」停車場為警盤查時，在有偵查犯罪職權之警員尚
    未發覺其上開施用毒品犯罪之前，即主動向警方供承上情，
    嗣經其同意由警採尿送驗，檢出海洛因代謝後之嗎啡陽性反
    應。
二、案經甲○○自首及屏東縣政府警察局屏東分局報請臺灣屏東
    地方法院檢察署檢察官偵查起訴。
    理  由
一、本案被告甲○○所犯施用毒品案件，並非法定刑為死刑、無
    期徒刑或最輕本刑3 年以上有期徒刑之罪，亦非高等法院管
    轄第一審之案件，而被告於本院準備程序中就被訴事實為有
    罪之陳述，本院合議庭乃裁定由受命法官獨任進行簡式審判
    程序。又簡式審判程序之證據調查，依刑事訴訟法第273 條
    之2 規定，不受同法第159 條第1 項審判外陳述排除之限制
    ，再被告對於卷內之各項證據，亦不爭執證據能力，故卷內
    所列之各項證據，自得作為證據，先予敘明。
二、上開犯罪事實，業經被告甲○○於本院坦承不諱，且被告為
    警查獲時，採尿送驗結果呈嗎啡（即海洛因水解後之反應）
    之陽性反應，有屏東縣警察局屏東分局（建國所）毒品案件
    涉嫌人尿液採證編號姓名對照表、臺灣檢驗科技股份有限公
    司濫用藥物尿液檢驗報告各1 紙在卷可稽，上述鑑驗結果，
    係檢驗機關本於專業知識及以精密儀器或科學檢驗方法所得
    之結論，自可憑信。此外，復有偵查報告、照片6 張等在卷
    可考。綜上，足認被告上開任意性自白與事實相符，堪予採
    信。從而本件事證明確，被告犯行洵堪認定，應依法論科。
三、查海洛因係屬毒品危害防制條例第2 條第2 項第1 款所稱之
    第一級毒品，不得持有、施用，被告竟持以施用，是核被告
    所為，係犯毒品危害防制條例第10條第1 項之施用第一級毒
    品罪。至被告於施用前持有第一級毒品海洛因之低度行為應
    被施用之高度行為所吸收，不另論罪。又被告前有如事實欄
    所示之科刑及執行情形，有臺灣屏東地方法院檢察署刑案資
    料查註紀錄表、臺灣高等法院被告前案紀錄表各1 份附卷足
    憑，其於刑之執行完畢後5 年內，故意再犯本件有期徒刑以
    上之罪，為累犯，應依刑法第47條第1 項加重其刑。被告於
    施用上開毒品後，在未有偵查犯罪職權之機關或公務員發覺
    其犯行前，即向警方坦承施用第一級毒品海洛因犯行並接受
    裁判等情，業經本案查獲之員警乙○○到院結證，並有查獲
    施用毒品案件報告表1 紙在卷可按，堪認被告行為已合於自
    首之要件，爰依刑法第62條前段規定，減輕刑責，並依法先
    加後減之。爰審酌被告前已有如事實欄所述之犯罪資料，然
    未能因此知所警惕、謹慎行止，仍不思自律，猶自陷於毒癮
    之害，復犯下本案，原不宜寬貸，惟念其施用毒品乃自戕行
    為，被告復已坦承罪行，犯後態度尚可等一切情狀，量處如
    主文所示之刑，以示懲儆。
據上論斷，應依刑事訴訟法第299 條第1 項前段、第273 條之1
第1 項，毒品危害防制條例第10條第1 項，刑法第11條前段、第
47條第1 項、第62條前段，判決如主文。
本案經檢察官曾士哲到庭執行職務
中    華    民    國    99    年    4     月    13    日
                  刑事第四庭    法  官  李謀榮
以上正本證明與原本無異。
如不服本判決應於收受判決後10日內向本院提出上訴書狀，並
應敘述具體理由；其未敘述上訴理由者，應於上訴期間屆滿後
20日內向本院補提理由書（均須按他造當事人之人數附繕本）
「切勿逕送上級法院」。
中    華    民    國    99    年    4     月    13    日
                                書記官  蔡進吉
附錄本案論罪科刑法條：
毒品危害防制條例第10條
施用第一級毒品者，處6 月以上5 年以下有期徒刑。
施用第二級毒品者，處3 年以下有期徒刑。

司法院資訊處製作；財團法人民間司法改革基金會備份。
